【裁判字號】    97,易,102
【裁判日期】    970318
【裁判案由】    侵占
【裁判全文】
臺灣新竹地方法院刑事宣示判決筆錄       97年度易字第102號
公  訴  人  臺灣新竹地方法院檢察署檢察官
被      告  乙○○
                        國民
                        號
                        弄32.
上列被告因侵占案件，經檢察官提起公訴（96年度偵緝字第307
號），檢察官聲請改依協商程序而為判決，本院於民國97年3 月
18日下午4 時在本院刑事第5 法庭宣示判決，出席職員如下：
    法  官  蔡川富
    書記官  沈藝珠
    通  譯  賴光浪
法官起立朗讀判決主文、犯罪事實要旨、處罰條文及告以上訴限
制、期間並提出上訴狀之法院，且諭知記載其內容：
一、主  文：
    乙○○犯侵占罪，處有期徒刑壹年貳月，減為有期徒刑柒月
    ；緩刑肆年，乙○○願給付甲○○新台幣陸拾玖萬伍仟元，
    給付方法：自民國九十七年四月十日起按月於每月十日前清
    償甲○○新台幣壹萬伍千元，最後一期則清償新台幣貳萬元
    ，如有一期未履行，視為全部債務到期。
二、犯罪事實：
    乙○○係位於桃園縣大園鄉○○路○段621號「總督小客車租
    賃有限公司」（下稱總督公司）之負責人，總督公司經營項
    目係載送客人至指定地點後收取費用，經營型態係公司僱請
    數名司機，由司機自備車輛，惟車輛須登記在總督公司名下
    ，司機薪水則依簽約費用計算，公司從中抽取佣金1 成。緣
    甲○○於民國94年12月15日經由報紙廣告而前往總督公司應
    徵司機，於填寫相關人事資料後返家等候，乙○○隨後致電
    甲○○表明可以聘用，且願意介紹甲○○翌日前往元隆汽車
    股份有限公司桃鶯營業所（下稱元隆車行）購買上班所需用
    之汽車，嗣於94年12月16日乙○○偕同不知情之職員羅秀珠
    （業經檢察官另為不起訴處分），與甲○○相約前往元隆車
    行選購車輛，甲○○當場向元隆車行銷售副理詹世儒訂購新
    台幣（下同）82萬元之「TEANA 」自用小客車乙部，並當場
    簽訂合約書乙份，約明定金先支付3 萬元，餘款79萬元於12
    月19日前履行完畢後再行交車，當日甲○○先以刷卡方式支
    付2 萬元，約定1 萬元於12月19日前連同餘款79萬元一併繳
    納，離開車行時，乙○○告知甲○○可直接將餘款匯入羅秀
    珠所開立位於新竹縣竹北市六家郵局帳號00000000000000號
    帳戶，伊會代為交給元隆車行，甲○○遂於12月19日匯款79
    萬元至羅秀珠上開帳戶，並於匯款後立即電告乙○○，當天
    羅秀珠即依乙○○之指示，前往新竹市東門城郵局提領該79
    萬元交予乙○○保管，詎乙○○明知該款項係其代甲○○所
    保管，應轉交予元隆車行之車款，竟因自己需錢週轉，即基
    於為自己不法所有之意圖，將該79萬元占為己有後挪作他用
    ，且捲款走避無法聯絡，嗣甲○○持定金1 萬元前往元隆車
    行繳納，告知詹世儒其已依乙○○指示匯款等情事時，經詹
    世儒多次與乙○○聯絡不著後，其等方知悉上情。
三、處罰條文：
    刑法第335條第1項。
四、附記事項：
  (一)本件被告犯罪時間係在96年4 月24日以前，且宣告刑未逾有
    期徒刑1 年6 月，合於中華民國九十六年罪犯減刑條例第2
    條第1 項第3 款規定之減刑條件；又被告於96年1 月25日曾
    經臺灣新竹地方法院檢察署以96年1 月25日竹檢威偵敦緝字
    第140 號通緝在案，然於96年4 月13日即上開減刑條例施行
    前（按：96年7 月16日）即經逮捕到案，有該通緝書、96年
    4 月13日偵訊筆錄、逮捕通知書在卷可稽，則被告亦非屬上
    開減刑條例第5 條所定「本條例施行前，經通緝而未於中華
    民國九十六年十二月三十一日以前自動歸案接受偵查、審判
    或執行者，不得依本條例減刑」之情形，是被告上開犯行仍
    應依同條例第2 條第1 項第3 款規定減其刑期二分之一如主
    文所示。
  (二)本件被告與被害人甲○○前於96年5 月2 日在本院民事庭調
    解成立，約定被告應給付甲○○84萬元，給付方法：自96年
    5 月10日起按月於每月10日前給付1 萬5 千元，至清償完畢
    止，如一期不按時履行，視為全部到期，有本院96年度竹調
    字第155 號調解筆錄1 份在卷可稽（９６年度偵緝字第307
    號偵查卷頁43），而於本院進行協商程序時，被告業已清償
    14萬5 千元，尚積欠甲○○69萬5 千元，均據被告、甲○○
    陳明在卷，本院即依此金額定被告於緩刑期間應向被害人甲
    ○○支付之數額，亦此敘明。
五、協商判決除有刑事訴訟法第455條之4第1項第1款於本訊問程
    序終結前，被告撤銷協商合意或檢察官撤回協商聲請者；第
    2款被告協商之意思非出於自由意志者；第4款被告所犯之罪
    非第455條之2第1項所定得以協商判決者；第6款被告有其他
    較重之裁判上一罪之犯罪事實者；第7 款法院認應諭知免刑
    或免訴、不受理者情形之一，及違反同條第2 項「法院應於
    協商合意範圍內為判決；法院為協商判決所科之刑，以宣告
    緩刑或2 年以下有期徒刑、拘役或罰金為限」之規定者外，
    檢察官與被告均不得上訴。
六、如有前項得上訴之情形，得自收受宣示判決筆錄送達之日起
    10 日內，向本院提出上訴書狀，上訴於第2審法院。
中     華    民    國    97    年    3    月    18    日
                  刑事第二庭    書記官  沈藝珠
                                法  官  蔡川富
以上筆錄正本係依照原本作成。
中     華    民    國    97    年    3    月    18    日
                                書記官  沈藝珠
中華民國刑法第335條
（普通侵占罪）
意圖為自己或第三人不法之所有，而侵占自己持有他人之物者，
處5 年以下有期徒刑、拘役或科或併科1 千元以下罰金。
前項之未遂犯罰之。


司法院資訊處製作；財團法人民間司法改革基金會備份。
